# 陈老师，请教您一个关于利润分配的问题。

提问人：GX1997 时间：2010-08-18 09:16:04
问题：某IPO项目， 2008 、 2009 、 2010 为申报期， 2009 年 10 月 31 日股改， 2009 年 9 月分配利润 2000 万，尚未支付，记应付股利。
监管部门认为 2009 年及以前无形资产资本化的部分应费用化，企业决定决定费用化并追溯调整，并调整上年的利润分配方案，同时调减无形资产和应付股利。请问利润分配方案能否追溯调整吗？不追溯调整就会有改制出资的瑕疵，股东们也准备以未支付的股利补足资本

回答人：chenyiwei
回复 楼主 GX1997 的帖子如果认为以前将应费用化的研究开发支出资本化属于会计差错，则就此对无形资产、管理费用等科目的追溯调整在会计上没有重大问题。但是，当初的利润分配会计处理是根据当时有效的股东大会决议作出的，现在股东们也只有通过重新形成一个新的决议（该新决议的落款日期是现在而不是当初形成利润分配决议时）撤销原先的利润分配决议，所以利润分配事项的调整不能追溯到以前年度。

回答人：chenyiwei
回复 藤椅 GX1997 的帖子应当在撤销原利润分配决议的新股东大会决议通过之日，作借记应付股利，贷记未分配利润的帐务处理。
该会计处理不能追溯到以前年度，因为以前年度借记未分配利润、贷记应付股利的会计处理也是根据当时通过的有效的股东会决议作出的，因此不是会计差错，不能追溯更正。

回答人：chenyiwei
回复 报纸 GX1997 的帖子我理解会有影响的。对于这一问题，全体股东在股东大会上也应当对由此项会计差错更正导致的折股净资产减少和出资不足问题的弥补措施（一般可以采用现金补足的方法）作出决议。